# 公允价值选择资产基础法还是收益法

提问人：chm411 时间：2022-07-13 20:35:18
某公司 6 月以 350 万元购买个人持有的其他公司的51%股份（其他公司 4 月份评估报告股东所有者权益值为 662 万元，资产基础法为 253 万元，收益法为 662 万元），其他公司 4 月底账面净资产 86万元，其中：实收资本 50 万元，某公司和个人及其他公司均无关联。某公司账务处理：借：长期股权投资-其他公司 350 万元 贷：银行存款 350 万元，其他公司账务处理：借：实收资本—个人25.5万元，贷：实收资本–某公司 25.5万元，由于持有了51%的股份，且几方无关联，为非同一控制，合并报表编制的时候，对于子公司的公允价值应该是按照资产法的数据还是收益法的数据确定，另，请教如何编制抵消分录呢？

回答人：chenyiwei
在非同一控制下合并中，购买方合并报表层面对被收购方的各项可辨认资产、负债的公允价值应当以资产基础法评估值为基础确定。同时还应注意根据《企业会计准则解释第 5 号》第一条规定，注意识别和计量满足该条规定的“可辨认性标准”但在被购买方自身报表中未体现的无形资产。
收益法评估值只能确定整体股权的公允价值（包含商誉在内），但不能确定各单项资产、负债的公允价值。
抵销分录如何编制，在CPA教材和《企业会计准则讲解（ 2010 ）》中均有详细距离，请自行检索。